【裁判字號】    99,交聲,245
【裁判日期】    991011
【裁判案由】    聲明異議
【裁判全文】
臺灣屏東地方法院交通事件裁定         99年度交聲字第245號
原處分機關  交通部公路總局高雄區監理所屏東監理站
異  議  人
即受處分人  甲○○
上列受處分人因違反道路交通管理處罰條例事件，對於交通部公
路總局高雄區監理所屏東監理站民國99年6 月22日所為之處分（
原處分案號：屏監違字第裁82-V00000000號）聲明異議，本院裁
定如下：
    主  文
原處分撤銷。
    理  由
一、原處分意旨略以：異議人即受處分人甲○○於民國99年1 月
    22日10時10分許，駕駛車牌號碼3031-TG 號自用小客車，行
    經屏東縣內埔鄉○○路段時，因有不依規定駛入來車道之違
    規事實，為警掣單舉發，嗣原處分機關即交通部公路總局高
    雄區監理所屏東監理站認異議人上開情形，違反道路交通管
    理處罰條例第45條第3 款規定，裁處異議人罰鍰新臺幣（下
    同）900 元，並依同條例第63條第1 項規定記違規點數1 點
    。
二、聲明異議意旨如附件聲明異議狀所載。
三、按汽車在未劃設慢車道之雙向二車道行駛時，在劃有分向限
    制線之路段，不得駛入來車之車道內，道路交通安全規則第
    97條第1 項第2 款定有明文。又汽車駕駛人，爭道行駛不依
    規定駛入來車道者，處600 元以上1800元以下罰鍰；有以上
    情形者，除依原條款處罰鍰外，並予記違規點數1 點，道路
    交通管理處罰條例第45條第3 款、第63條第1 項第1 款定有
    明文。查異議人於上揭時、地，駕駛上開自小客客車，與邱
    健城騎乘之車牌WDJ-878 號輕型機車發生碰撞，肇致邱健城
    受傷等情，為異議人所不爭執。惟異議人堅詞否認有何首揭
    交通違規行為，經查：
（一）觀諸本件道路交通事故現場圖、現場採證照片（見本院卷
      第25、33、34頁），異議人自小客車與邱健城之機車撞擊
      點應在異議人車道與邱健城車道之交會處，是異議人之自
      小客車有無侵入邱健成之車道，而侵害其路權，即有可疑
      。
（二）另邱健城於警詢中陳稱：伊係右轉進入民善路，伊車前面
      車籃撞擊對方左側駕駛座車門等語（見本院卷第28頁）。
      茍邱健城上開所述為真，則兩車撞擊位置在於民善路之路
      面，然觀以前開現場照片，異議人之車與邱健城之車撞擊
      位置已相當靠近勝利路之車道線且異議人所駕駛之自小客
      車左側車門亦有明顯刮痕（見本院卷第32頁）之情，則邱
      健城所述是否與事實相符亦有疑義。
（三）復參以異議人之自小客車於肇事後，業已移動，故兩車於
      發生交通事故後，兩車最後正確停放位置已不可考，從而
      原舉發機關遽以認定異議人有首揭交通違規行為，實嫌速
      斷。
四、綜上所述，本件交通事故肇事原因認定既有前揭瑕疵可指，
    原處分機關疏未查明，逕行依首揭規定裁處，於法自難認妥
    適，應由本院將原處分撤銷，由原處分機關再予詳為查明後
    ，另為適法處理。
五、應依道路交通管理處罰條例第87條第2 項，道路交通案件處
    理辦法第20條前段，裁定如主文。
中    華    民    國    99    年    10    月    11    日
                    交通法庭    法  官  羅森德
以上正本證明與原本無異。
如不服本裁定應於收受送達後5 日內向本院提出抗告書狀敘述抗
告之理由抗告於臺灣高等法院高雄分院。
中    華    民    國    99    年    10    月    11    日
                                書記官  盧姝伶

司法院資訊處製作；財團法人民間司法改革基金會備份。
